XXV. Armeekorps
Bundesarchiv
Wie die Kriegstagebücher aller anderen Verbände, Einheiten und Dienststellen des Heeres auch, waren die Kriegstagebücher der Generalkommandos, auch der bodenständigen Höheren Kommandos, vom Mobilmachungstag an (26.8.1939) dem Heeresarchiv Potsdam einzureichen, wo sie eine Zugangssignatur erhielten (anfangs getrennt nach Kriegsschauplätzen: P für Polen, W für Westen; nach der Beendigung des West- und des Norwegenfeldzuges aber nur nach laufender Nummer), in dieser Reihenfolge auch eingelagert, dann aber systematisch nach den kriegstagebuchführenden Stellen und deren Abteilungen in Eingangslisten erfasst wurden.
Lücken - die nur zum Teil durch E (= Ersatz)-Akten aus Doppelüberlieferungen wieder aufgefüllt werden konnten - haben sich durch Aktenverluste beim Brand in der Kriegswissenschaftlichen Abteilung des Generalstabs des Heeres im Februar 1942 ergeben.
Als die Luftkriegsgefahr in Berlin und Umgebung zunahm, wurde in Liegnitz eine Außenstelle des Heeresarchivs Potsdam eingerichtet, in die außer Akten der Wehrmacht- und Heeresführung auch die Kriegstagebücher der höheren Kommandobehörden des Heeres (bis hinab zu denen der Divisionskommandos) ausgelagert wurden, sobald sie in Potsdam registriert worden waren. Diese Bestände (aber ohne die Akten der Spitzenbehörden von OKW und OKH) gelangten mit einem Evakuierungszug Anfang 1945 nach Blankenburg am Harz, wo sie im April 1945 von amerikanischen Truppen erbeutet und bald darauf nach Frankfurt/Main gebracht wurden, von wo sie in die USA gelangten. Dort wurden sie nochmals erfasst, verfilmt (mit Ausnahme der Quartiermeister-Unterlagen) und ab 1962 an die Bundesrepublik Deutschland zurückgegeben. Hier kamen sie zunächst in die Dokumentenzentrale des Militärgeschichtlichen Forschungsamtes und nach deren Auflösung (Anfang 1968) in das Bundesarchiv-Militärarchiv.
In den einzelnen Rückgaben waren enthalten:
- Sept. 1962: namentlich benannte Korps, I. - VI. Korps
- März 1963: VII. - XIX. Korps
- Juli 1963: XX. - XXV. Korps
- März 1964: XXVI. - XXVII. Korps
- Juli 1964: XXVIII. - XXXXI. Korps
- Okt. 1964: XXXXII. - XXXXIII. Korps
- März 1965: XXXXIV. Korps
- Aug. 1965: XXXXVI. - L. Korps
- Mai 1966: LI. - LVI. Korps
- Dez. 1966: LVII. - XCI. Korps
In den "Guides to German Records Microfilmed at Alexandria/Virginia" sind die Kriegstagebücher wie folgt erfasst:
- Guide Nr. 46: Namen und I. - IV. Korps, Nachträge in Nr. 62
- Guide Nr. 55: V. - IX. Korps
- Guide Nr. 58: X. - XVII. Korps
- Guide Nr. 59: XVIII. - XXVII. Korps
- Guide Nr. 60: XXVIII. - XL. Korps
- Guide Nr. 61: XLI. - LI. Korps
- Guide Nr. 62: LII. - LXVI. Korps, Nachträge I. Korps
Außer den Materialien aus Potsdam (bzw. Liegnitz), die etwa 95 - 98 % der Bestände ausmachen, sind noch zu nennen:
- Beuteschriftgut vom westlichen Kriegsschauplatz, das in den USA zumeist "Pseudo-Potsdam-Nummern" ab 70.000 erhalten hat,
- Einzelakten aus anderen der in den USA z. T. unter Sachbetreffen gebildeten Schriftgutgruppen ("EAP", u. a.),
- Abgaben aus Privathand, dabei auch Nachkriegs-Ausarbeitungen ("Studies" für die Historical Division/US Army in Europe, u. a.) - siehe die Zugangs-Vermerke in der Spalte "Bemerkungen".
Hingewiesen sei noch auf die Erkennungsmarken-Verzeichnisse und Verlustlisten (Deutsche Dienststelle (WASt) Berlin) und die Verleihungslisten Eisernes Kreuz und Kriegsverdienstkreuz (Bundesarchiv-Zentralnachweisstelle Aachen-Kornelimünster), die bis auf weiteres noch bei den zuständigen Wehrdienst-Personalauskunftstellen verwahrt werden.
Die geschlossene, nur wenige Lücken aufweisende Zweitserie der bereits genannten "Studies" (Hist. Div./USAEUR) befindet sich beim Militärgeschichtlichen Forschungsamt Freiburg (Hauptserie bei den National Archives Washington).
Schrifttum ist nachgewiesen bei: Walter Held, "Verbände und Truppen der deutschen Wehrmacht und Waffen-SS im Zweiten Weltkrieg / Eine Bibliographie der deutschsprachigen Nachkriegsliteratur", Bd. I: Osnabrück 1978, Bd. II: 1983.
Die organisationsgeschichtlichen Angaben und Unterstellungsübersichten sind aus dem Werk von Georg Tessin, "Verbände und Truppen der deutschen Wehrmacht und Waffen-SS im Zweiten Weltkrieg 1939-1945", 17 Bände, Frankfurt/Main und Osnabrück, 1966 ff. übernommen.
Die Schriftgutverzeichnisse weisen stets die gleiche Reihenfolge auf:
- "Stammtafeln"
- Ia (Führungsabteilung)
- Ic (Feindaufklärung, Spionage- und Sabotageabwehr, Truppenbetreuung)
- IIa/IIb (Adjutantur: Personalwesen)
- Qu (Quartiermeister) mit den Tätigkeitsberichten der Unterabteilungen
- Sonstige Unterlagen.
Auf die Beigabe von Inhaltsübersichten konnte deshalb i. d. R. verzichtet werden.
Freiburg, im März 1987
(Günthner)
img src="dao/rh_24_25_vorbemerkung_1.jpg"/img
Zitierweise: BArch RH 24-25
Laufzeit: 1939-1944
Benutzungsbedingungen: Grundlage für jede Benutzung von Archivgut im Bundesarchiv sind das Bundesarchivgesetz und die Benutzungsverordnung.
Bibliographie (Literatur)
Guides to German Records Microfilmed at Alexandria/Va. Washington 1958 ff. Bd. 59
Tessin, Georg: Verbände und Truppen der deutschen Wehrmacht und Waffen-SS im Zweiten Weltkrieg 1939-1945. 20 Bde. Osnabrück 1967 ff.
Held, Walter: Verbände und Truppen der deutschen Wehrmacht und Waffen-SS im Zweiten Weltkrieg. Eine Bibliographie der deutschsprachigen Nachkriegsliteratur. 5 Bde. Osnabrück 1978 ff.
Amtsdrucksachen
RHD 54
Nachrichtenblätter und Feldzeitungen einzelner Korps
Überlieferungsverweis
ZA 1 Studiengruppe der US-Historical Division
N 194 Nachlass Wilhelm Fahrmbacher
MSg 2 Militärgeschichtliche Sammlung
Hingewiesen sei noch auf die Erkennungsmarken-Verzeichnisse und Verlustlisten (Deutsche Dienststelle (WASt) Berlin und die Verleihungslisten Eisernes Kreuz und Kriegsverdienstkreuz (Bundesarchiv-Militärarchiv), die bei den Heeresgruppen (wie auch bei den Armeen und Korps) einen sonst nicht gegebenen Überblick über die unterstellten Heerestruppen (bzw. Armeetruppen, Korpstruppen) bieten, sowie auf die geschlossene, nur wenige Lücken aufweisende Zweitserie der "Studies" (Historical Division/USAEUR) im Bundesarchiv-Militärarchiv (die Hauptserie befindet sich im Nationalarchiv der USA / NARA). Die organisationsgeschichtlichen Angaben und Unterstellungsübersichten sind aus dem Werk von Georg Tessin, "Verbände und Truppen der deutschen Wehrmacht und Waffen-SS im Zweiten Weltkrieg 1939 - 1945", 14 Bände, Frankfurt/Main und Osnabrück, 1966 ff. übernommen.
Bearbeiter/in:
Dorothe Ganser (Überarbeitung: Elfriede Frischmuth)
- XXV. Armeekorps, RH 24-25
  - 1. Stammtafeln
    - Stammtafeln, o.Dat.; RH 24-25/253; H 14-25/8; Enthält u.a.: Generalkommando XXV. AK; Korps-Nachrichten-Abt. 425; Korps-Kartenstelle (mot) 307; Korps-Nachschubführer 307; Feldpostamt 307; Feldgendarmerie-Trupp 307; Festungsstammtruppen XXV
  - 2. Abteilung Ia (Führungsabteilung)
    - Anlagen zum Kriegstagebuch Nr. 1
      - Übungsbefehle u. ä., Juni - Aug. 1939; RH 24-25/1; W 509/a; Enthält u.a.: Karten und Planpausen
      - Durchführungsbestimmungen für den Heeresaufbau 1939, Juli 1939; RH 24-25/261; Zug.: 194/85
      - Taktische und Feindlagemeldungen, 19. Juni - 18. Aug. 1939; RH 24-25/2; W 509/b 2
    - Anlagen zum Kriegstagebuch Nr. 2
      - Richtlinien für die Truppen in der Oberrheinstellung.- Korpsbefehl vom 6. Nov. 1939, RH 24-25/3; H 14-25/1
      - Die militärische Verwendung der französischen Eisenbahnen im Raum Mülhausen - Charleville, 1939; RH 24-25/4; H 14-25/2
    - Kriegstagebuch Nr. 4 (Oberrhein), 1. Feb. - 31. Mai 1940; RH 24-25/5; W 679/a
    - Anlagen zum Kriegstagebuch Nr. 5
      - Befehle an die Divisionen sowie Meldungen der unterstellten Divisionen, Juni 1940; RH 24-25/6; W 4293/e; Enthält u.a.: Karten
      - Vorbereitung des Angriffs über den Oberrhein, März 1939 - Juni 1940; RH 24-25/7; 9275; Enthält u.a.: Unternehmen "Kleiner Bär" mit Karten
      - Vorbereitung und Einsatz der Pioniere für den Angriff über den Rhein bei Kappel-Rheinau, 1940; RH 24-25/7a
    - Kriegstagebuch Nr. 6 (Frankreich), 1. - 31. Juli 1940; RH 24-25/8; 10923/1
    - Anlagen zum Kriegstagebuch Nr. 6
      - Armeebefehle, 30. Juni - 30. Juli 1940; RH 24-25/9; 10923/2; Enthält u.a.: Planpausen
      - Korpsbefehle, 30. Juni - 31. Juli 1940; RH 24-25/10; 10923/3; Enthält u.a.: Karte
      - Divisionsangelegenheiten, 30. Juni - 30. Juli 1940; RH 24-25/11; 10923/4; Enthält u.a.: Karte
      - Taktische Meldungen des Generalkommandos, 2. - 31. Juli 1940; RH 24-25/12; 10923/5
      - Kriegsgliederungen sowie Lagekarte, Juli 1940; RH 24-25/13; 10923/8
    - Kriegstagebuch Nr. 7 (Frankreich), 1. Aug. - 31. Nov. 1940; RH 24-25/14; 10923/9
    - Anlagen zum Kriegstagebuch Nr. 7
      - Armeebefehle, 1. Aug. - 26. Nov. 1940; RH 24-25/15; 10923/10
      - Korpsbefehle, 6. Aug. - 29. Nov. 1940; RH 24-25/16; 10923/11
      - Divisionsangelegenheiten, 16. Okt. - 8. Dez. 1940; RH 24-25/17; 10923/12
      - Taktische Meldungen des Generalkommandos, 1. Aug. - 30. Nov. 1940; RH 24-25/18; 10923/13
      - Kriegsgliederungen sowie Lagekarten, 28. Juli - 30. Nov. 1940; RH 24-25/19; 10923/16
    - Tätigkeitsbericht Nr. 1 (Frankreich), 1. - 12. Dez. 1940; RH 24-25/20; 11950/1
    - Anlagen, 1. - 10. Dez. 1940; RH 24-25/21; 11950/3
    - Tätigkeitsbericht Nr. 2 (Frankreich), 13. Dez. 1940 - 30. Juni 1941; RH 24-25/22; 12348/1
    - Anlagen zum Tätigkeitsbericht Nr. 2
      - Anlagen zum Tätigkeitsbericht Nr. 2, 15. Nov. 1940 - 1. Jan. 1941; Anl. 6-7 Verweis RH 24-25/27; RH 24-25/23; 12348/2; Bd. 1; Enthält u.a.: Nr. 1-10 mit Karten
      - Anlagen zum Tätigkeitsbericht Nr. 2, 10. Dez. 1940 - 30. Apr. 1941; RH 24-25/24; 12348/3; Bd. 2; Enthält u.a.: Nr. 11-34 mit Karten
      - Anlagen zum Tätigkeitsbericht Nr. 2, 6. - 28. Mai 1941; Anl. 36 u. 38 Verweis: RH 24-25/27; RH 24-25/25; 12348/4; Bd. 3; Enthält u.a.: Nr. 35-45 mit Karten
      - Anlagen zum Tätigkeitsbericht Nr. 2, 4. - 27. Juni 1941; RH 24-25/26; 12348/5; Bd. 4; Enthält u.a.: Nr. 46-51 mit Karte
      - Anlagen zum Tätigkeitsbericht Nr. 2, Dez. 1940 - Mai 1941; RH 24-25/27; 18061/1; Bd. 5; Enthält u.a.: Nr. 6, 7, 36, 38 mit Karten
      - Anlagen zum Tätigkeitsbericht Nr. 2, 13. Dez. 1940 - 30. Juni 1941; RH 24-25/28; 12348/7; Bd. 6; Enthält u.a.: Ia- sowie Ic-Tagesmeldungen
    - Tätigkeitsbericht Nr. 3 (Frankreich), 1. Juli - 30. Sept. 1941; RH 24-25/29; 14763/1
    - Anlagen zum Tätigkeitsbericht Nr. 3
      - Anlagen zum Tätigkeitsbericht Nr. 3, 27. Juni - 26. Sept. 1941; RH 24-25/30; 14763/2; Enthält u.a.: Nr. 1-11 mit Skizze
      - Ia- sowie Ic-Tagesmeldungen, 1. Juli - 30. Sept. 1941; RH 24-25/31; 14763/3
    - Tätigkeitsbericht Nr. 4 (Frankreich), 1. Okt. - 31. Dez. 1941; RH 24-25/32; 18061/2
    - Anlagen zum Tätigkeitsbericht Nr. 4
      - Anlagen zum Tätigkeitsbericht Nr. 4, 16. Sept. 1941 - 1. Jan. 1942; RH 24-25/33; 18061/3; Enthält u.a.: Nr. 1-25 mit Karten
      - Ia- sowie Ic-Tagesmeldungen, 1. Okt. - 31. Dez. 1941; RH 24-25/34; 18061/4
    - Tätigkeitsbericht Nr. 5 (Frankreich), 1. Jan. - 31. Mai 1942; RH 24-25/35; 21921/1
    - Anlagen zum Tätigkeitsbericht Nr. 5
      - Ia- sowie Ic-Tagesmeldungen, 1. Jan. - 31. Mai 1942; RH 24-25/38; 21921/3
      - Anlagen zum Tätigkeitsbericht Nr. 5
        - Anlagen zum Tätigkeitsbericht Nr. 5, 19. Dez. 1941 - 28. Mai 1942; RH 24-25/36; 21921/2; Bd. 1; Enthält u.a.: Nr. 1-46 ohne 29, 35, 41, 44 mit Karte
        - Anlagen zum Tätigkeitsbericht Nr. 5, 30. März - 3. Juni 1942; RH 24-25/37; 26229/1; Bd. 2; Enthält u.a.: Nr. 29, 35, 41, 44
    - Kriegstagebuch Nr. 6 (Frankreich), 1. Juni - 30. Sept. 1942; RH 24-25/39; 24238/1
    - Anlagen zum Kriegstagebuch Nr. 6
      - Korpsbefehle sowie "Bemerkungen" des Kommandierenden Generals XXV. A.K. zu Truppeninspektionen, Mai - Sept. 1942; RH 24-25/40; 24238/5; Enthält u.a.: Karte
      - Kriegsgliederungen sowie Lagekarten, Juni - Sept. 1942; RH 24-25/41; 24238/3
      - Ia- sowie Ic-Tagesmeldungen, 1. Juni - 30. Sept. 1942; RH 24-25/42; 24238/4
      - Sonstige Anlagen, Juni - Sept. 1942; RH 24-25/43; 24238/2; Enthält u.a.: Karten
    - Kriegstagebuch Nr. 7 (Frankreich), 1. Okt. - 31. Dez. 1942; RH 24-25/44; 26229/2
    - Anlagen zum Kriegstagebuch Nr. 7
      - Kriegsgliederungen sowie Lagekarten, Aug. - Dez. 1942; RH 24-25/45; 26229/5
      - Ia- sowie Ic-Tagesmeldungen, 1. Okt. 1942 - 1. Jan. 1943; RH 24-25/46; 26229/4
      - Sonstige Anlagen, Okt. - Dez. 1942; RH 24-25/47; 26229/3; Enthält u.a.: Karten
    - Kriegstagebuch Nr. 8 (Frankreich), 1. Jan. - 31. März 1943; RH 24-25/48; 30495/1
    - Anlagen zum Kriegstagebuch Nr. 8
      - Kriegsgliederungen sowie Lagekarten, 10. Jan. - 1. Apr. 1943; RH 24-25/49; 30495/4
      - Ia- sowie Ic-Tagesmeldungen, 1. Jan. - 1. Apr. 1943; RH 24-25/50; 30495/3
      - Sonstige Anlagen, 31. Dez. 1942 - 30. März 1943; RH 24-25/51; 30495/2; Enthält u.a.: Karten
    - Kriegstagebuch Nr. 9 (Frankreich), 1. Apr. - 30. Juni 1943; RH 24-25/52; 32973/1
    - Anlagen zum Kriegstagebuch Nr. 9
      - Kriegsgliederungen sowie Lagekarten, Apr. - Juni 1943; RH 24-25/53; 32973/4
      - Ia- sowie Ic-Tagesmeldungen, 1. Apr. - 30. Juni 1943; RH 24-25/54; 32973/3
      - Sonstige Anlagen, Apr. - Juni 1943; RH 24-25/55; 32973/2; Enthält u.a.: Karten
    - Kriegstagebuch Nr. 10 (Frankreich), 1. Juli - 30. Sept. 1943; RH 24-25/56; 36668/1
    - Anlagen zum Kriegstagebuch Nr. 10
      - Kriegsgliederungen sowie Lagekarten, Juli - Sept. 1943; RH 24-25/57; 36668/4
      - Ia- sowie Ic-Tagesmeldungen, 1. Juli - 1. Okt. 1943; RH 24-25/58; 36668/3
      - Sonstige Anlagen, Juli - Sept. 1943; RH 24-25/59; 36668/2; Enthält u.a.: Karten
    - Kriegstagebuch Nr. 11 (Frankreich), 1. Okt. - 31. Dez. 1943; RH 24-25/60; 42342/1
    - Anlagen zum Kriegstagebuch Nr. 11
      - Kriegsgliederungen sowie Lagekarten, Okt. - Dez. 1943; RH 24-25/61; 42342/4
      - Ia- sowie Ic-Tagesmeldungen, 1. Okt. 1943 - 1. Jan. 1944; RH 24-25/62; 42342/3
      - Sonstige Anlagen, Okt. - Dez. 1943; RH 24-25/63; 42342/2; Enthält u.a.: Karten
    - Kriegstagebuch Nr. 12 (Frankreich), 1. Jan. - 31. März 1944; RH 24-25/64; 50564/1
    - Anlagen zum Kriegstagebuch Nr. 12
      - Kriegsgliederungen, Zustandsberichte sowie Lagekarten, Jan. - März 1944; RH 24-25/65; 50564/2
      - Ia- sowie Ic-Tagesmeldungen, 1. Jan. - 1. Apr. 1944; RH 24-25/66; 50564/3
      - Sonstige Anlagen, Jan. - März 1944; RH 24-25/67; 50564/4; Enthält u.a.: Karten
    - Kriegstagebuch Nr. 13 (Frankreich), 1. Apr. - 5. Juni 1944; RH 24-25/68; 52525/1
    - Anlagen zum Kriegstagebuch Nr. 13
      - Kriegsgliederungen, Zustandsberichte sowie Lagekarten, Apr. - Mai 1944; RH 24-25/69; 52525/4
      - Ia- sowie Ic-Tagesmeldungen, 1. Apr. - 5. Juni 1944; RH 24-25/70; 52525/2
      - Sonstige Anlagen, 1. Apr. - 5. Juni 1944; RH 24-25/71; 52525/3
    - Kriegstagebuch Nr. 14 (Frankreich), 6. - 30. Juni 1944; RH 24-25/72; 53969/1
    - Anlagen zum Kriegstagebuch Nr. 14
      - Kriegsgliederungen, Zustandsberichte sowie Lagekarten, Juni 1944; RH 24-25/76; 53969/6
      - Anlagen zum Kriegstagebuch Nr. 14
        - Anlagen zum Kriegstagebuch Nr. 14, 6. - 10. Juni 1944; RH 24-25/73; 53969/3; Bd. 1; Enthält u.a.: Ic-Tagesmeldungen vom 6. - 10. Juni 1944
        - Anlagen zum Kriegstagebuch Nr. 14, 11. - 20. Juni 1944; RH 24-25/74; 53969/4; Bd. 2; Enthält u.a.: Ic-Tagesmeldungen vom 11. - 20. Juni 1944
        - Anlagen zum Kriegstagebuch Nr. 14, 21. - 30. Juni 1944; RH 24-25/75; 53969/5; Bd. 3; Enthält u.a.: Karte; Ic-Tagesmeldungen vom 21. - 30. Juni 1944
    - Kriegstagebuch Nr. 15 (Frankreich)
      - Kriegstagebuch Nr. 15 (Frankreich), 1. - 10. Juli 1944; RH 24-25/77; 53969/2; Bd. 1
      - Kriegstagebuch Nr. 15 (Frankreich), 11. - 31. Juli 1944; RH 24-25/78; 59474/1; Bd. 2
      - Kriegstagebuch Nr. 15 (Frankreich), 7. - 30. Sept. 1944; RH 24-25/79; 62030/1; Bd. 4
      - Kriegstagebuch Nr. 15 (Frankreich), 1. Okt. - 20. Nov. 1944; RH 24-25/80; 62030/2; Bd. 5
    - Anlagen zum Kriegstagebuch Nr. 15
      - Lageorientierungen, 15. Sept. - 19. Nov. 1944; RH 24-25/93; 62030/11
      - Lagekarten, 20. Juli - 4. Aug. 1944; RH 24-25/94K; 59474/4
      - Lagekarten St. Nazaire, 9. Sept. - 25. Okt. 1944; RH 24-25/95K; 62030/12
      - Lagekarten Lorient, 9. Sept. - 20. Nov. 1944; RH 24-25/96K; 62030/12
      - Anlagen zum Kriegstagebuch Nr. 15
        - Anlagen zum Kriegstagebuch Nr. 15, 1. - 10. Juli 1944; RH 24-25/81; 53969/7; Bd. 1; Enthält u.a.: Karte; Ic-Tagesmeldungen vom 1. - 10. Juli 1944
        - Anlagen zum Kriegstagebuch Nr. 15, 11. - 15. Juli 1944; RH 24-25/82; 59474/2; Bd. 2; Enthält u.a.: Ic-Tagesmeldungen vom 11. - 15. Juli 1944
        - Anlagen zum Kriegstagebuch Nr. 15, 16. - 31. Juli 1944; RH 24-25/83; 59474/3; Bd. 3; Enthält u.a.: Ic-Tagesmeldungen vom 16. - 31. Juli 1944
        - Anlagen zum Kriegstagebuch Nr. 15, 16. - 18. Aug. 1944; 1. - 15. Aug. 1944 sowie 19. Aug. - 6. Sept. 1944 fehlen; RH 24-25/84; 62032; Bd. 4
        - Anlagen zum Kriegstagebuch Nr. 15, 7. - 16. Sept. 1944; RH 24-25/85; 62030/3; Bd. 5; Enthält u.a.: Karten, Plänen und Skizzen
        - Anlagen zum Kriegstagebuch Nr. 15, 17. - 26. Sept. 1944; RH 24-25/86; 62030/4; Bd. 6; Enthält u.a.: Plänen
        - Anlagen zum Kriegstagebuch Nr. 15, 27. Sept. - 6. Okt. 1944; RH 24-25/87; 62030/5; Bd. 7
        - Anlagen zum Kriegstagebuch Nr. 15, 7. - 16. Okt. 1944; RH 24-25/88; 62030/6; Bd. 8
        - Anlagen zum Kriegstagebuch Nr. 15, 17. - 26. Okt. 1944; RH 24-25/89; 62030/7; Bd. 9
        - Anlagen zum Kriegstagebuch Nr. 15, 27. Okt. - 4. Nov. 1944; RH 24-25/90; 62030/8; Bd. 10
        - Anlagen zum Kriegstagebuch Nr. 15, 5. - 13. Nov. 1944; RH 24-25/91; 62030/9; Bd. 11
        - Anlagen zum Kriegstagebuch Nr. 15, 14. - 20. Nov. 1944; RH 24-25/92; 62030/10; Bd. 12
  - 3. Abteilung Ic (Feindaufklärung und Abwehr, geistige Betreuung)
    - Lagemeldungen der unterstellten Verbände
      - Lagemeldungen der unterstellten Verbände, 13. - 30. Sept. 1939; RH 24-25/97; W 510/e 1; Bd. 1
      - Lagemeldungen der unterstellten Verbände, 1. - 31. Okt. 1939; RH 24-25/98; W 510/g; Bd. 2
      - Lagemeldungen der unterstellten Verbände, 1. Nov. - 31. Dez. 1939; RH 24-25/99; W 510/h; Bd. 3
    - Lagemeldungen des Generalkommandos, 23. Aug. - 21. Dez. 1939; RH 24-25/100; W 510/e
    - Lageberichte insbes. des Generalkommandos, 28. Aug. - [31.] Dez. 1939; RH 24-25/101; W 510/p; Enthält u.a.: Planpause und Skizze
    - Feindlagebeurteilungen des Generalkommandos, 13. Sept. - 29. Dez. 1939; RH 24-25/102; W 510/k
    - Kriegstagebuch, 1. Feb. - 31. Mai 1940; RH 24-25/103; W 558/a
    - Anlagen zum Kriegstagebuch
      - Lagemeldungen des Generalkommandos, 1. Feb. - 31. Mai 1940; RH 24-25/108; W 558/f
      - Wöchentliche Feindbeurteilungen des Generalkommandos, 27. Jan. - 31. Mai 1940; RH 24-25/109; W 558/g
      - Überblick über die Gesamtlage an den Westgrenzen.- Lageberichte des Generalkommandos, 1. Feb. - 31. Mai 1940; RH 24-25/110; W 558/k
      - Verschiedenes, insbes. Propagandaangelegenheiten, Feb. - Mai 1940; RH 24-25/111; W 558/l
      - Feindtätigkeit.- Kartenanlagen, 25. Jan. - 29. Mai 1940; RH 24-25/112K; W 558/h
      - Feindlagekarten, Jan. - Apr. 1940; RH 24-25/113K; W 558/i
      - Lagemeldungen der unterstellten Verbände und Einheiten
        - Lagemeldungen der unterstellten Verbände und Einheiten, 1. Feb. - 6. März 1940; RH 24-25/104; W 558/b; Bd. 1
        - Lagemeldungen der unterstellten Verbände und Einheiten, 6. März - 10. Apr. 1940; RH 24-25/105; W 558/c; Bd. 2
        - Lagemeldungen der unterstellten Verbände und Einheiten, 11. Apr. - 4. Mai 1940; RH 24-25/106; W 558/d; Bd. 3
        - Lagemeldungen der unterstellten Verbände und Einheiten, 5. - 31. Mai 1940; RH 24-25/107; W 558/e; Bd. 4
    - Tätigkeitsbericht, 15. Juni - 31. Juli 1940; Abschriften; RH 24-25/114; E 268/1
    - Tätigkeitsbericht mit Anlagen, 1. - 31. Juli 1940; RH 24-25/115; 10923/6
    - Tätigkeitsbericht
      - Tätigkeitsbericht, 1. Aug. - 30. Nov. 1940; RH 24-25/116; 10923/14; Bd. 1
      - Tätigkeitsbericht, 1. Dez. 1940 - 30. Juni 1941; RH 24-25/117; 12348/8; Bd. 2
    - Anlagen, Dez. 1940 - Juni 1941; RH 24-25/118; 12348/9; Enthält u.a.: Nr. 1-8 mit Karte und Planpause
    - Tätigkeitsbericht, 1. Juli - 30. Sept. 1941; RH 24-25/119; 14763/5
    - Anlagen, Juli - Sept. 1941; RH 24-25/120; 14763/6; Enthält u.a.: Nr. 1-6 mit Karte und Planpausen
    - Tätigkeitsbericht, 1. Okt. - 31. Dez. 1941; RH 24-25/120a; 18061/5
    - Anlagen, Okt. - Dez. 1941; RH 24-25/121; 18061/6; Enthält u.a.: Nr. 1-6 mit Karte und Planpausen
    - Tätigkeitsbericht, 1. Jan. - 31. Mai 1942; RH 24-25/122; 21921/6
    - Anlagen, Jan. - Mai 1942; RH 24-25/123; 21921/7; Enthält u.a.: Nr. 1-13 mit Skizzen und Planpausen
    - Tätigkeitsbericht mit Anlagen
      - Tätigkeitsbericht mit Anlagen, 1. Juni - 30. Sept. 1942; RH 24-25/123a; 24238/6; Bd. 1; Enthält u.a.: Karte und Planpausen
      - Tätigkeitsbericht mit Anlagen, 1. Okt. - 31. Dez. 1942; RH 24-25/124; 26229/6; Bd. 2; Enthält u.a.: Karte und Planpausen
      - Tätigkeitsbericht mit Anlagen, 1. Jan. - 31. März 1943; RH 24-25/125; 30495/5; Bd. 3; Enthält u.a.: Karte und Planpausen
      - Tätigkeitsbericht mit Anlagen, 1. Apr. - 30. Juni 1943; RH 24-25/126; 32973/5; Bd. 4; Enthält u.a.: Karte und Planpausen
      - Tätigkeitsbericht mit Anlagen, 1. Juli - 30. Sept. 1943; RH 24-25/127; 36668/5; Bd. 5; Enthält u.a.: Karte und Planpausen
      - Tätigkeitsbericht mit Anlagen, 1. Okt. - 31. Dez. 1943; RH 24-25/128; 42342/5; Bd. 6; Enthält u.a.: Karte und Planpausen
      - Tätigkeitsbericht mit Anlagen, 1. Jan. - 31. März 1944; RH 24-25/129; 50564/5; Bd. 7; Enthält u.a.: Planpausen
      - Tätigkeitsbericht mit Anlagen, 1. Apr. - 5. Juni 1944; RH 24-25/130; 52525/5; Bd. 8; Enthält u.a.: Karte und Planpausen
      - Tätigkeitsbericht mit Anlagen, 6. Juni - 31. Juli 1944; RH 24-25/131; 53970; Bd. 9; Enthält u.a.: Karten und Planpausen
    - Tätigkeitsbericht, 1. Aug. - 30. Nov. 1944; RH 24-25/132; 62031
    - Anlagen zum Tätigkeitsbericht
      - Anlagen zum Tätigkeitsbericht, Aug. - Dez. 1944; RH 24-25/133; 62031; Enthält u.a.: Nr. 1, 3-30; mit Karten
      - Feindpropaganda, Aug. - Okt. 1944; RH 24-25/134; 76203; Enthält u.a.: Nr. 2
  - 4. Abteilung II (Adjutant: Personalwesen)
    - Kriegsrangliste des Stabes Generalkommando XXV. Armeekorps, 26. Aug. 1939 - 30. Juli 1940; RH 24-25/135; E 268/2
    - Korpstagesbefehle
      - Korpstagesbefehle, 28. Aug. - 31. Dez. 1939; RH 24-25/136; W 510/c; Bd. 1
      - Korpstagesbefehle, Jan. - 27. Juni 1940; RH 24-25/137; W 6829; Bd. 2
    - Kriegsrangliste des Stabes Generalkommando XXV. Armeekorps, 1. Juli - 12. Dez. 1940; RH 24-25/138; 11950/2
    - Korpstagesbefehle
      - Korpstagesbefehle, 1. - 31. Juli 1940; RH 24-25/139; 10923/7; Bd. 1
      - Korpstagesbefehle, 2. Aug. - 29. Nov. 1940; RH 24-25/140; 10923/15; Bd. 2
      - Korpstagesbefehle, 6. - 9. Dez. 1940; RH 24-25/141; 11950/4; Bd. 3
    - Kriegsrangliste des Stabes Generalkommando XXV. Armeekorps sowie Korpstagesbefehle
      - Kriegsrangliste des Stabes Generalkommando XXV. Armeekorps sowie Korpstagesbefehle, 13. Dez. 1940 - 30. Juni 1941; RH 24-25/142; 12348/6; Bd. 1
      - Kriegsrangliste des Stabes Generalkommando XXV. Armeekorps sowie Korpstagesbefehle, 1. Juli - 30. Sept. 1941; RH 24-25/143; 14763/4; Bd. 2
      - Kriegsrangliste des Stabes Generalkommando XXV. Armeekorps sowie Korpstagesbefehle, 1. Okt. - 31. Dez. 1941; RH 24-25/144; 18061/7; Bd. 3
      - Kriegsrangliste des Stabes Generalkommando XXV. Armeekorps sowie Korpstagesbefehle, 1. Jan. - 31. Mai 1942; RH 24-25/145; 21921/8; Bd. 4
      - Kriegsrangliste des Stabes Generalkommando XXV. Armeekorps sowie Korpstagesbefehle, 1. Juni - 30. Sept. 1942; RH 24-25/146; 24238/7; Bd. 5
      - Kriegsrangliste des Stabes Generalkommando XXV. Armeekorps sowie Korpstagesbefehle, 1. Okt. - 31. Dez. 1942; RH 24-25/147; 26229/7; Bd. 6
      - Kriegsrangliste des Stabes Generalkommando XXV. Armeekorps sowie Korpstagesbefehle, 1. Jan. - 31. März 1943; RH 24-25/148; 30495/6; Bd. 7